# 此种情况能不能认定为同一控制？

提问人：mrzhao1985 时间：2011-09-29 17:12:26
5 个自然人拥有A集团公司的45%的股份，拥有B集团的55%的股份，A B两集团其他股东均为职工持股，人数均为 35 人，股权比较分散；现在如果进行吸收合并A吸收合并B，能不能认定为同一控制下的企业合并？假设，该 5 人小组能决定公司的生产经营政策。如果该 5 人小组成立新投资公司去接受替换个人持股，情况会不会发生变化？请各位大侠指教。

回答人：chenyiwei
回复 mrzhao1985 的帖子
1 、此五人有无一致行动协议？
2 、根据实际情况判断，此五人能否同时控制这两家公司？ 不能仅仅因为两家公司有相同的股东，就认为属于同一控制下企业合并。
关键是两家公司是否同时受到同一方或者相同多方的最终控制。 另外，即使属于同一控制下的企业合并，涉及购买少数股权的部分也应当按照购买少数股权的原则处理，而不是作为同一控制下合并处理。

提问人：五老峰 时间：2011-09-30 23:03:35
陈老师，如果这五人有一致行动协议，是不是就可以认定为同一控制下的合并呢？

回答人：chenyiwei
也要考虑：该五人合计持有A公司股权不足 50 ％，能否控制A公司？